【裁判字號】    99,抗,1208
【裁判日期】    991230
【裁判案由】    強制追加原告及再備位聲明
【裁判全文】
臺灣高等法院民事裁定                  99年度抗字第1208號
抗  告  人  胡之清
代  理  人  鄭渼蓁律師
            蘇宏杰律師
相  對  人  金蘭食品股份有限公司
法定代理人  鍾淳仁
代  理  人  陳伯英律師
上列當事人間強制追加原告及再備位聲明事件，抗告人對於中華
民國99年6月18日臺灣桃園地方法院98年度訴字第1624號民事裁
定提起抗告，本院裁定如下：
    主  文
抗告駁回
抗告費用新臺幣壹仟元由抗告人負擔。
    理  由
一、按於第一審為訴之變更，係為利用第一審原訴訟程序，就變
    更之新訴為審理及裁判。訴之變更經第一審法院以不合法裁
    定駁回後，當事人雖提起抗告，惟原訴訟程序如已經第一審
    判決，並因上訴而繫屬於上級法院，已無從利用原訴訟程序
    為訴之變更，抗告業已失其目的，抗告法院仍應以抗告無理
    由而駁回之（最高法院85年台抗字第272號裁判要旨參照）
    。故於第一審為訴之追加，經第一審法院以不合法裁定駁回
    後，倘原訴訟程序已經第一審判決，並因上訴而繫屬於上級
    法院，則當事人雖提起抗告，已無從利用原訴訟程序為訴之
    追加，抗告亦失其目的，抗告法院自仍應以抗告無理由而駁
    回之。
二、抗告意旨略以：訴外人曾廣仙與相對人訂有土地租賃契約，
    曾廣仙於92年12月26日死亡，抗告人基於遺囑執行人及其繼
    承人地位，提起臺灣桃園地方法院98年度訴字第1624號民事
    訴訟，先位請求相對人給付抗告人租金，備位請求相對人給
    付抗告人及訴外人胡之潔（曾廣仙之繼承人）租金。抗告人
    於99年3月10日，以胡之玉為曾廣仙之另一繼承人，依民事
    訴訟法第56條之1第1項規定，聲請追加胡之玉為原告，及追
    加再備位聲明，請求相對人給付抗告人、胡之潔、胡之玉租
    金。原裁定以抗告人未得胡之玉之同意，聲請強制追加胡之
    玉為原告及再備位聲明，於法不合而裁定駁回抗告人之聲請
    ，顯然違反民事訴訟法第56條之1第1項之規定及立法意旨，
    依同法第255條第1項規定，應准許抗告人聲請追加胡之玉為
    原告，為此提起抗告，聲明廢棄原裁定，並准許抗告人追加
    胡之玉為原告及99年3月10日所為再備位聲明。
三、經查：抗告人（即第一審原告）於第一審以相對人即金蘭食
    品股份有限公司為被告，起訴請求給付租金；抗告人於98年
    9月2日追加備位聲明，請求相對人給付抗告人及訴外人胡之
    潔租金（見第一審卷第115頁背面）；抗告人復於99年3月10
    日，聲請追加胡之玉為原告，及追加再備位聲明，請求相對
    人給付抗告人、胡之潔、胡之玉租金（見原審卷第242-243
    頁）。經原法院於99年6月18日以98年度訴字第1624號民事
    判決，准許抗告人追加備位聲明，並為抗告人敗訴之判決，
    另以98年度訴字第1624號民事裁定，以抗告人聲請不合法，
    裁定駁回抗告人追加胡之玉為原告及追加再備位聲明。抗告
    人不服上開判決及裁定，分別提起上訴及本件抗告，而原訴
    訟程序亦因抗告人之上訴業已繫屬於本院（案號：本院99年
    度上字第816號）。揆諸首揭說明，本件原訴訟程序既已繫
    屬於第二審法院，顯已無從利用原第一審訴訟程序為訴之追
    加（至於能否於第二審訴訟程序中為訴之追加，乃屬另一問
    題），則本件抗告業已失其目的。抗告意旨指摘原裁定不當
    ，聲明廢棄，為無理由，應駁回其抗告。
四、據上論結，本件抗告為無理由，爰裁定如主文。
中    華    民    國    99    年    12    月    30    日
                    民事第十八庭
                        審判長法  官 丁蓓蓓
                              法  官 盧彥如
                              法  官 李慈惠
正本係照原本作成。
本裁定除以適用法規顯有錯誤為理由外，不得再抗告。如提起再
抗告，應於收受後10日內委任律師為代理人向本院提出再抗告狀
。並繳納再抗告費新台幣１千元。
中    華    民    國   100    年    1     月    3     日
                              書記官 王敬端

司法院資訊處製作；財團法人民間司法改革基金會備份。
